臺灣新竹地方法院刑事判決            100年度審易字第724號
公  訴  人  臺灣新竹地方法院檢察署檢察官
被      告  連清河
上列被告因竊盜案件，經檢察官提起公訴（100 年度偵字第5555
、5799、5836號），本院依簡式審判程序判決如下：
    主  文
連清河犯竊盜罪，累犯，處有期徒刑伍月，如易科罰金，以新臺
幣壹仟元折算壹日。又犯竊盜罪，累犯，處有期徒刑伍月，如易
科罰金，以新臺幣壹仟元折算壹日。又犯竊盜罪，累犯，處有期
徒刑伍月，如易科罰金，以新臺幣壹仟元折算壹日。又犯竊盜罪
，累犯，處有期徒刑伍月，如易科罰金，以新臺幣壹仟元折算壹
日。應執行有期徒刑壹年肆月，如易科罰金，以新臺幣壹仟元折
算壹日。
    事  實
一、連清河前曾於民國97年間因竊盜案件，經本院於97年11月21
    日以97年度竹簡字第1579號判處有期徒刑3 月，於97年12月
    11日確定；又於97年間因竊盜案件，經本院於97年12月31日
    以97年度易字第969 號分別判處有期徒刑3 月，減為有期徒
    刑1 月又15日、3 月及3 月，應執行有期徒刑7 月，於98年
    2 月16日確定。嗣上揭二案件，經本院於97年12月31日以98
    年度聲字第518 號裁定應執行有期徒刑8 月，於98年6 月1
    日確定，並於98年9 月21日易科罰金執行完畢。
二、詎連清河仍不知悔改，分別為下列行為：
（一）其基於意圖為自己不法所有之犯意，於100 年5 月10日16
      時10分許，騎乘其所有車牌號碼MJ7 －998 號重型機車，
      前往新竹縣竹北市○○路264 號「方城麵食館」店家，在
      該店休息室內，趁無人注意之際，徒手竊取吳玉芳所有之
      皮包1 個（內有現金新臺幣【下同】數千元、行照、駕照
      、健保卡、遠東銀行信用卡、日盛銀行信用卡及郵局金融
      卡等各1 張等物），得手後，即騎車離去。嗣吳玉芳發覺
      遭竊報警，經警調閱附近監視錄影畫面查看，始循線查悉
      上情。
（二）其另行起意，並基於意圖為自己不法所有之犯意，於100
      年5 月24日11時13分許，騎乘前揭車牌號碼MJ7 －998 號
      重型機車，前往位於新竹市○○路○ 段553 號「嬌美舞蹈
      用品店」，在該店內趁無人注意之際，徒手竊取江袖禎所
      有、置於櫃檯下方之皮包1 個（內有現金3500元、NOKIA
      牌手機及OKWAP 牌手機各1 支、隨身聽1 臺、身分證、行
      照、駕照及國泰世華銀行信用卡各1 張等物），得手後，
      即騎車離去。嗣江袖禎發覺遭竊報警，並調閱店內監視錄
      影畫面查看，復經警於同日18時10分許，持本院核發之搜
      索票至連清河位於新竹市○區○○里○○鄰○○路163 號6
      樓之3 住處實施搜索，扣得其為上揭犯行時所穿著黑色上
      衣及黑色短褲各1 件等物，始循線查悉上情。
（三）其另行起意，並基於意圖為自己不法所有之犯意，於100
      年5 月26日14時48分許，騎乘前揭車牌號碼MJ7 －998 號
      重型機車，前往位於新竹市○○街135 號1 樓處之店家，
      在該店內趁無人注意之際，徒手竊取謝淳蓁所有、置於置
      物架上之皮包1 個（內有現金1 千餘元、身分證、健保卡
      、中國信託銀行金融卡、渣打銀行金融卡及兆豐銀行金融
      卡各1 張暨手機1 支等物），得手後，即駕車離去。嗣謝
      淳蓁發覺遭竊報警，經警調閱附近監視錄影畫面查看，始
      循線查悉上情。
（四）其另行起意，並基於意圖為自己不法所有之犯意，於100
      年6 月3 日9 時許，騎乘前揭車牌號碼MJ7 －998 號重型
      機車，前往位於新竹市○○路80號「小樹苗麵店」，在該
      店內趁無人注意之際，徒手竊取杜秀蘭所有、置於樓梯旁
      之LV牌綠色皮包1 個（內有現金2 萬餘元、身分證、健保
      卡、汽／機駕照、玉山銀行信用卡、汽車行照、機車行照
      及愛心卡片各1 張、玉山銀行存摺2 本、電腦收銀機鑰匙
      1 支、加幣2 枚等物），得手後，即騎車離去。嗣杜秀蘭
      發覺遭竊報警，並調閱店內監視錄影畫面查看，始為警循
      線查悉上情。
三、案經謝淳蓁訴由新竹市警察局第三分局、杜秀蘭訴由新竹市
    警察局第二分局，暨新竹縣政府警察局竹北分局報告臺灣新
    竹地方法院檢察署檢察官偵查起訴。
     理  由
一、本件被告連清河所犯為刑法第320 條第1 項之竊盜罪，非死
    刑、無期徒刑、最輕本刑為3 年以上有期徒刑之罪，或高等
    法院管轄第一審之案件，被告於本院準備程序進行中，就被
    訴事實為有罪之陳述，經本院合議庭認合於新修正刑事訴訟
    法第273 條之1 第1 項之規定，裁定進行簡式審判程序，合
    先敘明。
二、訊據被告連清河對於上揭事實坦承不諱，並經被害人吳玉芳
    及江袖禎、告訴人謝淳蓁及杜秀蘭於警詢時分別指述綦詳，
    且有新竹縣政府警察局竹北分局搜索筆錄1 份、扣押物品目
    錄表1 份、扣押物品清單1 份、被告作案時穿著衣物及騎乘
    之車牌號碼MJ7 －998 號重型機車照片共5 幀、監視錄影畫
    面光碟3 張、現場照片及監視錄影畫面翻拍照片共36幀、新
    竹縣政府警察局竹北分局三民派出所受理各類案件紀錄表1
    份、受理刑事案件報案三聯單1 份、車輛詳細資料報表1 份
    、新竹市警察局第二分局文華派出所受理各類案件紀錄表1
    份等資料在卷足稽，復有被告為上揭犯罪事實欄二之（二）
    犯行時所穿著黑色上衣及黑色短褲各1 件等物扣案足資佐證
    ，足認被告前開所為自白確與事實相符而堪採信，本案事證
    已臻明確，被告所為前開犯行，均足堪認定，應予依法論科
    。
三、論罪科刑：
（一）核被告連清河所為如犯罪事實欄二之（一）至（四）部分
      ，均係犯刑法第320 條第1 項之普通竊盜罪。又被告所為
      上開4 罪，犯意各別，行為互殊，應予分論併罰。又被告
      前曾於97年間因竊盜案件，經本院於97年11月21日以97年
      度竹簡字第1579號判處有期徒刑3 月，於97年12月11日確
      定；又於97年間因竊盜案件，經本院於97年12月31日以97
      年度易字第969 號分別判處有期徒刑3 月，減為有期徒刑
      1 月又15日、3 月及3 月，應執行有期徒刑7 月，於98年
      2 月16日確定。嗣上揭二案件，經本院於97年12月31日以
      98 年 度聲字第518 號裁定應執行有期徒刑8 月，於98年
      6 月1日 確定，並於98年9 月21日易科罰金執行完畢等情
      ，有臺灣新竹地方法院檢察署刑案資料查註紀錄表及臺灣
      高等法院被告前案紀錄表各1 份在卷足參，被告於前案執
      行完畢後，5 年以內故意再犯有期徒刑以上之上開4 罪，
      均為累犯，均應依刑法第47條第1 項之規定，加重其刑。
      爰審酌被告前已有多次竊盜前科等情，有上揭臺灣新竹地
      方法院檢察署刑案資料查註紀錄表及臺灣高等法院被告前
      案紀錄表各1 份等在卷足參，其竟仍不知反省悔改，為本
      案4 次犯行，致被害人等遭受財產上損害，暨其行竊之動
      機、目的、次數、竊得財物之價值、所生之危害程度、犯
      罪手段尚稱平和及犯後坦承犯行，態度尚可等一切情狀，
      分別量處如主文所示之刑，及諭知如易科罰金之折算標準
      ，並定其應執行刑，及諭知如易科罰金之折算標準，以示
      懲儆。
（二）至扣案之黑色上衣及黑色短褲各1 件，均為被告於為上揭
      如犯罪事實二之（二）所示犯行時所穿著之衣物等情，已
      如前述，是以尚難認係供其為本案犯行時所用之物或預備
      之物，亦非犯罪所得之物，自不併予宣告沒收，附此敘明
      。
據上論斷，應依刑事訴訟法第273 條之1 第1 項、第299 條第1
項前段，刑法第320 條第1 項、第41條第1 項前段、第8 項、第
47條第1 項、第51條第5 款，刑法施行法第1 條之1 第1 項、第
2 項前段，判決如主文。
本案經檢察官邱志平到庭執行職務。
中    華    民    國   100    年    9     月    15    日
                  刑事第九庭    法  官        楊惠芬
以上正本證明與原本無異。
如不服本判決應於收受本判決後10日內向本院提出上訴書狀，上
訴書狀應敘述具體理由。上訴書狀未敘述上訴理由者，應於上訴
期間屆滿後20日內補提理由書狀於本院( 均須按他造當事人之人
數附繕本 )「切勿逕送上級法院」。
中    華    民    國   100    年    9     月    15    日
                                書記官        許弘杰
刑法第320 條第1 項：
意圖為自己或第三人不法之所有，而竊取他人之動產者，為竊盜
罪，處五年以下有期徒刑、拘役或五百元以下罰金。